臺灣高雄地方法院刑事判決　　　　　　　九十三年度易字第五六三號
　　公　訴　人　臺灣高雄地方法院檢察署檢察官
　　被　　　告　甲○○
　　　　　　　　壬○○
右列被告因竊盜案件，經檢察官聲請以簡易判決處刑（九十二年度偵字第一八四六五
號、第二五三八四號）暨移
第五五三○號），本院高雄簡易庭認不宜逕以簡易判決處刑，移由本院刑事庭改依通
常程序審理，本院依簡式審判程序審理判決如左：
    主  文
甲○○共同連續攜帶兇器竊盜，累犯，處有期徒刑壹年貳月；扣案斜口鉗壹支、塑膠
網袋壹只，均沒收。
壬○○共同連續攜帶兇器竊盜，累犯，處有期徒刑壹年；扣案塑膠網袋壹只，沒收。
    事  實
一、甲○○曾於民國八十二年間因竊盜、違反戡亂時期肅清煙毒條例等案件，分
    別經法院判處有期徒刑一年二月、三年四月確定（臺灣高等法院高雄分院八十三
    年度上易字第二八號、上訴字第九二九號），又曾於八十三年間因違反戡亂時
    期肅清煙毒條例、竊盜等案件，分別經法院判處有期徒刑六月、二年六月確定
    （本院八十三年度訴緝字第二九四號、訴字第二七七七號），俟上開、及
    罪經定其應執行刑為有期徒刑六年確定，並與之徒刑接續執行結果，甫於九十
    年六月二十八日縮刑假釋期滿執行完畢（構成累犯，於八十六年十一月八日假釋
    出獄）。壬○○曾於八十四年間因違反戡亂時期肅清煙毒條例案件，經法院判處
    有期徒刑三年三月確定（臺灣高等法院高雄分院八十四年度上訴字第二一九三號
    ），於八十七年三月十一日假釋出獄，俟經撤銷假釋，應執行殘刑一年四月九日
    ，甫於八十九年十二月二十一日殘刑期滿執行完畢（構成累犯）。詎甲○○、壬○○猶不知悔改，竟共同基於意圖為自己不法所有之概括犯意，(一)二人先於九十
    二年八月四日六時三十分許，見丁○○○位於高雄縣美濃鎮○○街二十六巷七十
    八之四號住處後面鳥籠內，所飼養之太陽鳥二百零六隻（價值共約新臺幣《下同
    》九萬三千五百元），即趁四下無人之際，由壬○○在旁把風，甲○○持其所有
    之具有殺傷力客觀上足供兇器用之油壓剪一支（未據扣案）破壞鳥籠鐵條後，將
    上開太陽鳥全數竊取得手，並置放於甲○○向不知情之李厚慶所借用之車牌號碼
    ：ＶＷ－八二二七號自小貨車上，旋運往由王燕雪所經營位於屏東縣里港鄉○○
    村里○路一六○號之「燕雪鳥園」意欲銷贓，為王燕雪所拒絕後，復於九十二年
    八月四日十時許，運往由莊德元（尚偵查中）所經營位於屏東縣里港鄉永春村之
    「萬利鳥園」，以六千元之價格賤價出售給莊德元，得款後與壬○○朋分花用。
    嗣因丁○○○發現其太陽鳥失竊後報警處理，為警依據王燕雪所提供之自小貨車
    之車牌號碼：ＶＷ－八二二七號循線追查，於莊德元處尋獲已由甲○○所歸還曾
    載運過失竊太陽鳥之前開自小貨車，除在該自小貨車後車斗及車身上採集到太陽
    鳥掉落之羽毛，並扣得甲○○所有持供犯本案所用裝鳥之塑膠網袋一只；復於九
    十二年八月五日十七時五十分許，由莊德元會同警方在其所有位於屏東縣里港鄉
    過江村四十一之八號空屋內，起出上開失竊之太陽鳥共一百七十二隻（已返還被
    害人丁○○○）。(二)甲○○復承前意圖為自己不法所有之概括犯意，於九十二年
    十二月十五日十七時五十分許，與真實姓名、年籍不詳綽號「阿貴」之成年男子
    ，由甲○○駕駛向他人借用未懸掛車牌之自小貨車一輛，其上搭載綽號「阿貴」
    ，前往高雄縣甲仙鄉台二十一線二二七Ｋ二號工地附近，趁人不注意之際，連續
    以徒手竊取屬黃朝鴻所有放置於上開工地內之水溝蓋護欄鋼模一個（約值二千五
    百元），及己○○所有放置在前開工地內之預鑄蓋版六個（約值一千八百元），
    得手後將之搬至自小貨車上，正欲逃離時，為己○○、許利百叔姪據報前來發現
    ，當場合力將甲○○逮捕，綽號「阿貴」之男子則趁機逃逸。嗣己○○報警前來
    處理，為警從上開自小貨車上，起出水溝蓋護欄鋼模一個（已返還被害人黃朝鴻
    ，由丙○○代為領回），及預鑄蓋版六個（已返還被害人己○○）。案經丁○○○、己○○、黃朝鴻委託丙○○訴由高雄縣政府警察局旗山分局報告臺灣高雄地
    方法院檢察署檢察官偵查聲請以簡易判決處刑。
二、甲○○又承前意圖為自己不法所有之概括犯意，於九十三年一月十九日凌晨三時
    五十分許，在高雄縣美濃鎮○○街四十一巷三十八號前，以徒手接線發動引擎之
    方式竊取戊○○所有未懸掛車牌之自小貨車一輛（原車牌碼：000－0000
    號，約值五萬元），得手後據為己用。嗣甲○○於九十三年一月二十八日十五時
    五十分許，駕駛該自小貨車途經高雄縣旗山鎮○○○路與中寮路口時，為警欄檢
    盤查，始知上情，並當場扣得戊○○所有未懸掛車牌之自小貨車一輛（已返還被
    害人戊○○）。案經高雄縣政府警察局，移送臺灣高雄地方法院檢察署檢察官偵
    查移送併辦（九十三年度偵字第一九七九號）。
三、甲○○再承前意圖為自己不法所有之概括犯意，於九十三年三月二日凌晨二時許
    ，在高雄縣美濃鎮○○街十九號無人看守之倉庫內，持其所有具有殺傷力客觀上
    足供兇器用之斜口鉗一支，以剪斷線路後再接線發動引擎之方式，竊取辛○○所
    有已報廢之車牌號碼：ＶＲ－四三一二號自小貨車一輛，得手後供己使用。嗣於
    九十三年三月二日十八時十分許，在高雄縣美濃鎮○○里○○○街墓園為警查獲
    ，並當場扣得車牌號碼：ＶＲ－四三一二號自小貨車一輛（已返還被害人辛○○
    ），及甲○○所有持供犯本罪所用之斜口鉗一支。案經高雄縣政府警察局旗山分
    局，報告臺灣高雄地方法院檢察署檢察官偵查移送併辦（九十三年度偵字第五一
    二七號）。
四、壬○○亦承前意圖為自己不法所有之概括犯意，於九十三年三月八日十七時許，
    在高雄縣美濃鎮○○里○段空地內，見庚○○所有車牌號碼：ＵＢ－二八一一號
    客貨兩用車之車鑰匙未取下，即趁無人之際以其上之車鑰匙發動該客貨兩用車而
    竊取之，得手後供己使用。嗣於九十三年三月九日二十三時三十分許，在高雄縣
    旗山鎮○○○路五一五號前，為警盤查而查獲，並當場扣得前開車牌號碼：ＵＢ
    －二八一一號客貨兩用車一輛（已返還被害人庚○○），及鑰匙一支。案經高雄
    縣政府警察局旗山分局，報告臺灣高雄地方法院檢察署檢察官偵查移送併辦（九
    十三年度偵字第五五三○號）。
    理  由
一、本案被告所犯刑法第三百二十一條第一項第三款之加重竊盜罪，其法定刑為死刑
    、無期徒刑、最輕本刑為三年以上有期徒刑以外之罪，於準備程序進行中，被告
    就被訴事實為有罪之陳述，經受命法官告知簡式審判程序之要旨及經被告同意適
    用簡式審判程序後，本院合議庭裁定本案由受命法官獨任進行簡式審判程序審理
    在卷，合先敘明。
二、訊據被告甲○○、壬○○對右揭連續攜帶兇器竊盜之犯罪事實均供認不諱，核與
    告訴人丁○○○、己○○、黃朝鴻，及被害人戊○○、辛○○、庚○○於警詢中
    供述失竊之情節相符，並經證人王雪燕、李慶厚、許利百等人於警詢中供述明確
    在卷，且有扣案太陽鳥一百七十二隻、水溝蓋護欄鋼模一個、預鑄蓋版六個，及
    原車牌碼：000－0000號之自小貨車、車牌號碼：ＶＲ－四三一二號自小
    貨車、車牌號碼：ＵＢ－二八一一號客貨兩用車各一輛之扣押物品目錄表、贓物
    認領保管收據各一紙，與扣案被告甲○○、壬○○持供竊取太陽鳥所用之塑膠網
    袋一只，及甲○○所有持供竊取辛○○所有之自小貨車一輛所用之斜口鉗一支之
    扣押物品目錄表各一紙附於警卷內可資佐證，足認被告甲○○、壬○○之自白核
    與事實相符。事證明確，被告甲○○、壬○○右揭連續加重竊盜之犯罪事實均堪
    認定，應予依法論科。
三、按刑法第三百二十一條第一項第三款之攜帶兇器竊盜罪，係以行為人攜帶兇器竊
    盜為其加重條件，此所謂兇器，其種類並無限制，凡客觀上足對人之生命、身體
    安全構成威脅，具有危險性即屬之，且只須行竊時攜帶此種具有危險之兇器為已
    足，並不以攜帶之初有行兇之意圖為必要，此有最高法院七十九年臺上字第五二
    五三號判例足資參照。查被告甲○○所有持供犯本罪所用之之油壓剪（未據扣案
    ）、斜口鉗各一支，為鐵製工具，質地堅硬，如持以行兇，客觀上足以傷害人之
    生命、身體，自屬具有危險性之兇器（最高法院七十四年度第三次刑事庭會議決
    議參照），被告竟持以竊取他人財物，故核被告甲○○、壬○○之所為，均係犯
    刑法第三百二十一條第一項第三款之攜帶兇器竊盜罪。被告甲○○、壬○○，及
    被告甲○○、綽號「阿貴」之成年男子就上開犯行間，有共同犯意之聯絡及行為
    之分擔，均為共同正犯。又被告甲○○、壬○○就上開多次竊盜之犯行間，係時
    間緊接，手法相同，觸犯構成要件同一之罪名，顯係均基於概括之犯意反覆而為
    之，為連續犯，應依刑法第五十六條之規定，各論以情節較重之連續攜帶兇器竊
    盜一罪，並均依法加重其刑。被告二人就上開移送併辦之犯罪事實部分，雖未據
    起訴，惟既與前揭論罪科刑之起訴事實部分有連續犯之裁判上一罪關係，自為起
    效力所及，且經移送併辦，本院自得併予審理，附此敘明。再被告甲○○曾於八
    十二年間因竊盜、違反戡亂時期肅清煙毒條例等案件，分別經法院判處有期
    徒刑一年二月、三年四月確定（臺灣高等法院高雄分院八十三年度上易字第二八
    號、上訴字第九二九號），又曾於八十三年間因違反戡亂時期肅清煙毒條例、
    竊盜等案件，分別經法院判處有期徒刑六月、二年六月確定（本院八十三年度
    訴緝字第二九四號、訴字第二七七七號），俟上開、及罪經定其應執行刑
    為有期徒刑六年確定，並與之徒刑接續執行結果，甫於九十年六月二十八日縮
    刑假釋期滿執行完畢；另被告壬○○曾於八十四年間因違反戡亂時期肅清煙毒條
    例案件，經法院判處有期徒刑三年三月確定，有臺灣高等法院被告全國前案紀錄
    表各一紙附卷可稽，被告二人於前受有期徒刑之執行完畢後五年以內，再犯本案
    有期徒刑以上之罪，均為累犯，均應依刑法第四十七條之規定，加重其刑，被告
    二人所應受宣告之刑同時有二種以上刑之加重原因，均應依法遞加之。茲審酌被
    告二人均曾有犯罪前科，素行非佳，竟不思以正當途徑營生，而竊取他人之財物
    ，其行為均已危害他人之財產法益，且破壞社會治安，其等行為自應嚴加處罰，
    然犯後均已坦承犯罪事實，及所竊取之財物大部分均已返還被害人等一切情狀，
    爰各量處如主文所示之刑，以示儆懲。扣案甲○○、壬○○所有持供竊取太陽鳥
    所用之塑膠網袋一只，及甲○○所有持供竊取辛○○自小貨車一輛之斜口鉗一支
    ，為其等所有持供犯本罪所用之物．業據其等陳明在卷，爰併依刑法第三十八條
    第一項第二款之規定，宣告沒收：另甲○○所有持供犯本罪所用之油壓剪一支，
    尚非屬違禁物，因未據扣案，為免將來執行沒收之困難，爰不予宣告沒收；再扣
    案被告壬○○竊取被害人庚○○所有之車牌號碼：ＵＢ－二八一一號客貨兩用車
    一輛所用之汽車鑰匙一支，係庚○○留於該車上之物，為被害人庚○○所有之事
    實，業據被告壬○○陳明在卷，亦不予宣告沒收，附此敘明。
據上論斷，應依刑事訴訟法第二百七十三條之一第一項、第二百八十四條之一、第二
百九十九條第一項前段，刑法第二十八條、第五十六條、第三百二十一條第一項第三
款、第四十七條、第三十八條第一項第二款，判決如主文。
本案經檢察官乙○○到庭執行職務。
中      華      民      國      九十三      年      七    月    三十    日
                                      臺灣高雄地方法院刑事第六庭
                                        法  官  柯  盛  益
右正本證明與原本無異。
如不服本判決，應於判決送達後十日內，向本院提出上訴狀。
                                        書記官  陳  昱  良
中      華      民      國      九十三      年      七    月    三十    日
附錄本案判決論罪科刑法條全文
中華民國刑法第三百二十一條第一項第三款：
犯竊盜罪而有左列情形之一者，處六月以上、五年以下有期徒刑：
  三  攜帶兇器而犯之者。
